臺灣高雄地方法院刑事判決　　　　　　　　　　　　九十三年度訴字第二四一四號
　　公　訴　人　臺灣高雄地方法院檢察署檢察官
　　被　　　告　甲○○　男　二.
　　選任辯護人　陳惠菊律師
右列被告因違反槍砲彈藥刀械管制條例案件，經檢察官提起公訴（九十三年度偵字第
一一五九四號），本院判決如左：
    主  文
甲○○未經許可，寄藏手槍，處有期徒刑伍年捌月，併科罰金新臺幣拾萬元，罰金部
分如易服勞役，以參佰元（即新臺幣玖佰元）折算壹日。扣案奧地利ＧＬＯＣＫ廠１
７型半自動制式手槍壹枝（含彈匣壹個，槍枝管制編號0000000000號）及
口徑９ＭＭ制式子彈陸顆，均沒收。
    事  實
一、甲○○明知非經中央主管機關許可，不得持有、寄藏具有殺傷力之制式手槍及子
    彈，竟仍基於寄藏具有殺傷力制式手槍及制式子彈之犯意，未經許可，於民國九
    十三年四月中旬某日，在臺南市○○路某不知名茶坊內，受年籍不詳綽號「阿志
    」之成年男子所託，代為保管具有殺傷力之奧地利ＧＬＯＣＫ廠１７型半自動制
    式手槍一枝，及均具殺傷力之口徑９ＭＭ制式子彈十二顆（經試射六顆，均能擊
    發），甲○○為免遭人察覺，旋即將之藏置在臺南市安南區某處草叢內。惟因甲
    ○○欲與張志興（另移由臺灣台南地方法院檢察署偵辦）、王世忠及趙勝哲（另
    為不起訴處分）共同前往高雄市向他人討債，甲○○為求防身，竟於同年六月六
    日將上開槍彈取出置於身上，並於同日晚上九時許，在臺南縣新營市○○街七九
    巷二號會合，攜帶前揭槍彈搭乘趙勝哲所有，由張志興所駕駛之車牌號碼ＰＨ
    ─１７７９號自小客車前往高雄市欲討回賭債。嗣於同日晚上十一時許，張志興
    四人將上開自小客車停置於高雄市新興區○○○○○路口之人行道上時，因行跡
    可疑為警盤查，而當場在甲○○身上起出前揭槍彈，始查知上情。
二、案經高雄市政府警察局報請臺灣高雄地方法院檢察署檢察官偵查起訴。
    理  由
一、訊據被告甲○○對於右揭事實坦承不諱，並有自願性同意搜索筆錄、扣押筆錄、
    扣押物品目錄表各一紙附卷可稽，且有奧地利ＧＬＯＣＫ廠１７型半自動制式手
    槍一枝（含彈匣一個、槍枝管制編號0000000000號）及口徑９ＭＭ制
    式子彈十二顆扣案足憑。而扣案之手槍及子彈，經送內政部刑事警察局鑑定結果
    ，槍管內具六條右旋來復線，機械性能良好，可擊發同口徑制式子彈，另子彈十
    二顆，均係口徑九ｍｍ制式子彈，以裝填同口徑制式子彈試射後均可擊發，均具
    殺傷力，有內政部警政署刑事警察局九十三年六月十八日刑鑑字第０九三０一二
    二三二二號槍彈鑑定書一份在卷可查，堪認被告持有之槍彈係均具殺傷力之制式
    手槍及子彈無誤。本案事證業臻明確，被告犯行洵堪認定，應依法論科。
二、核被告所為，均係犯槍砲彈藥刀械管制條例第七條第四項之未經許可寄藏手槍罪
    及第十二條第四項之未經許可寄藏子彈罪。又被告因受託保管而持有上開制式手
    槍、子彈，其持有之行為屬寄藏行為之當然結果，不另論罪。被告以一行為同時
    受託寄藏手槍及子彈，係一行為觸犯二罪名，為想像競合犯，請依刑法第五十五
    條從一重之未經許可寄藏手槍罪嫌處斷。爰審酌被告非法持有手槍及子彈，對社
    會治安隱藏危害甚大，且竟持槍欲前往討債，行為確有不當，惟念及被告犯後尚
    能坦承犯行，且於本院審理中詳實供述他案被告之槍枝來源，態度良好等一切情
    狀，量處如主文所示之刑，並就罰金部分諭知易服勞役之折算標準，以資懲儆。
    另扣案之具有殺傷力之前揭制式手槍一支（含彈匣一個，槍枝管制編號0000
    000000號）及口徑９ＭＭ制式子彈六顆，分別係屬槍砲彈藥刀械管制條例
    第四條第一項第一款所定之手槍及子彈，均屬違禁物，均應依刑法第三十八條第
    一項第一款宣告沒收。至扣案因試射所用之彈殼六顆，雖為被告供本件犯罪所用
    之物，惟已因擊發而不再具有殺傷力，爰不為沒收之諭知，附此說明。
三、據上論斷，應依刑事訴訟法第二百九十九條第一項前段，槍砲彈藥刀械管制條例
    第七條第四項、第十二條第四項，刑法第十一條前段、第五十五條、第三十八條
    第一項第一款、第四十二條第二項，罰金罰鍰提高標準條例第二條，現行法規所
    定貨幣單位折算新臺幣條例第二條，判決如主文。
本案經檢察官乙○○到庭執行職務。
中　　　華　　　民　　　國　　九十三　　年　　 十二 　　月　　三十一　　日
                                  臺灣高雄地方法院刑事第十七庭
                                      審判長法  官 李麗珠
                                            法  官 陳明呈
                                            法  官 林勇如
右正本證明與原本無異。
如不服本判決，應於判決送達後十日內，向本院提出上訴狀。
                                            書記官 許雅惠
中　　　華　　　民　　　國　　九十三　　年　　 十二 　　月　　三十一　　日
附錄本案論罪科刑法條：
槍砲彈藥刀械管制條例第七條
未經許可，製造、販賣或運輸火砲、肩射武器、機關槍、衝鋒槍、卡柄槍
、自動步槍、普通步槍、馬槍、手槍或各類砲彈、炸彈、爆裂物者，處死
刑、無期徒刑或七年以上有期徒刑；處徒刑者，併科新台幣三千萬元以下
罰金。
未經許可，轉讓、出租或出借前項所列槍砲、彈藥者，處無期徒刑或五年
以上有期徒刑，併科新台幣一千萬元以下罰金。
意圖供自己或他人犯罪之用，而犯前二項之罪者，處死刑或無期徒刑；處
徒刑者，併科新台幣五千萬元以下罰金。
未經許可，持有、寄藏或意圖販賣而陳列第一項所列槍砲、彈藥者，處五
年以上有期徒刑，併科新台幣一千萬元以下罰金。
第一項至第三項之未遂犯罰之。
槍砲彈藥刀械管制條例第十二條
未經許可，製造、販賣或運輸子彈者，處一年以上七年以下有期徒刑，併
科新台幣五百萬元以下罰金。
未經許可，轉讓、出租或出借子彈者，處六月以上五年以下有期徒刑，併
科新台幣三百萬元以下罰金。
意圖供自己或他人犯罪之用，而犯前二項之罪者，處三年以上十年以下有
期徒刑，併科新台幣七百萬元以下罰金。
未經許可，持有、寄藏或意圖販賣而陳列子彈者，處五年以下有期徒刑，
併科新台幣三百萬元以下罰金。
第一項至第三項之未遂犯罰之。
